【裁判字號】    98,上訴,902
【裁判日期】    980610
【裁判案由】    偽造文書等
【裁判全文】
臺灣高等法院臺中分院刑事判決         98年度上訴字第902號
上  訴  人
即  被  告  甲○○
上列上訴人因偽造文書等案件，不服臺灣臺中地方法院97年度訴
字第4325號中華民國98年3月5日第一審判決（起訴案號：臺灣臺
中地方法院檢察署97年度偵字第10022號），提起上訴，本院判
決如下：
    主  文
原判決關於附表一編號1、2部分，及定應執行刑部分，均撤銷。
甲○○犯如附表一編號1、2部分所示之罪，各處如附表一編號1
、2部分所示之主刑及從刑。
其餘上訴駁回。
甲○○前開撤銷改判部分與上訴駁回部分，主刑部分應執行有期
徒刑壹年拾月。
   犯 罪 事 實
一、甲○○於民國（下同）97年4月間，因應徵工作之關係，而
    知悉真實年籍、姓名不詳，綽號「小陳」之成年男子欲取得
    人頭帳戶之存摺、金融卡，供為不法使用；甲○○因缺錢花
    用，竟與前開綽號「小陳」之成年男子共同為下列行為：
  (一)共同基於偽造公印文、偽造特種文書及偽造印章之犯意聯絡
    ，而為如附表一編號1所示之行為。
  (二)共同基於行使偽造特種文書及行使偽造私文書之犯意聯絡，
    分別為如附表一編號2、3所示之行為。
  (三)共同基於意圖為自己不法之所有，以詐術使人將本人之物交
    付，及行使偽造私文書之犯意聯絡，分別為如附表一編號4
    、5 所示之行為。
  (四)嗣經京城商業銀行行員林婉婷察覺有異，隨即報警到場逮獲
    甲○○，並扣得如附表三編號1至4所示之物及與本案犯罪無
    關僅供其平常通話使用之MOTOROLA廠牌行動電話1支（含000
    0000000號SIM卡1枚）。
二、甲○○為警逮獲後，猶不知悔改，為圖掩身分避免遭訴追，
    竟另基於偽造署押之接續犯意，於97年4月23日下午在臺中
    市警察局第四分局大墩派出所經警詢問時，冒「乙○○」名
    義應訊，並為如附表二所示之行為。嗣經該派出所警員將被
    告移送上開分局偵查隊時，始查悉上情，並自被告身上扣得
    如附表三編號5、6所示之物及與本案犯罪無關之安非他命毒
    品1包。
三、案經臺中市警察局第四分局報請臺灣臺中地方法院檢察署檢
    察官偵查起訴。
      理  由
一、有關證據能力部分：
    按被告以外之人於審判外之陳述，雖不符刑事訴訟法第159
    條之1至第159條之4之規定，然經當事人於審判程序同意作
    為證據，法院審酌該言詞陳述作成時之情況，認為適當者，
    亦得為證據；當事人、代理人或辯護人於法院調查證據時，
    知有刑事訴訟法第159條第1項不得為證據之情形，而未於言
    詞辯論終結前聲明異議者，視為有前項之同意，刑事訴訟法
    第159條之5定有明文。查證人即被害人乙○○、丙○○○、
    戊○○及證人林婉婷等人於警詢時所為之陳述，固為審判外
    之陳述而屬傳聞證據，而被告就證人即被害人乙○○、丙○○○、戊○○及證人林婉婷等人審判外之陳述，於原審及本
    院審理中均不爭執其證據能力，復未曾於言詞辯論終結前聲
    明異議，而本院審酌上開陳述作成時之情況，並無違法取證
    之瑕疵，認以之作為證據為適當，揆諸上開規定，證人即被
    害人乙○○、丙○○○、戊○○及證人林婉婷等人於審判外
    之陳述，有證據能力。
二、認定犯罪事實所憑之證據及理由：
    上開犯罪事實，業據上訴人即被告甲○○（下稱被告）於警
    偵訊、原審及本院審理時坦白承認，並有下列之證據為證：
  (一)證人即被害人乙○○、丙○○○、戊○○及證人林婉婷於警
    詢時之證述。
  (二)已撕毀之板信商業銀行存摺類取款憑證1張、證人丙○○○
    之國泰世華商業銀行存摺、匯出匯款回條影本各1份，及證
    人戊○○之臺中銀行存摺影本1份等可稽。
  (三)京城商業銀行97年6月13日（97）京城業企字第1702號函附
    之上開京城商業銀行文心分行帳戶交易往來明細、京城商業
    銀行文心分行97年6月27日（97）京城文心分字第067號函附
    之開戶申請書印鑑卡及證件影本、該分行97年7月9日（97）
    京城文心分字第072號函附之取款憑條影本、板信商業銀行
    業務部97年9月4日板信業務字第0978071576號函附之開戶申
    請書、印鑑卡；該業務部97年9月19日板信業務字第0978071
    686號函附之取款憑證影本、上開板信商業銀行臺中分行帳
    戶交易往來明細影本各1份等可稽。
  (四)如附表二所示之臺中市警察局第四分局警詢筆錄等文件各1
    份等可稽。
  (五)內政部警政署刑事警察局97年7月25日刑鑑字第0970107160
    號鑑定書、交通部公路總局臺中區監理所97年8月14日中監
    駕字第0970033342號函各1份等可稽。
  (六)如附表三所示之物扣案可資佐證。
  綜上，堪認被告之自白與事實相符，而足以採信。本件事證已
  臻明確，被告犯行堪予認定，應依法論科。
二、論罪科刑之理由：
  (一)按行為之處罰，以行為時之法律有明文規定者為限，為刑法
    第1條前段所明定，此係罪刑法定及刑罰不溯既往之原則。
    而行為後法律有變更者，適用行為時之法律，但行為後之法
    律有利於行為人者，適用最有利於行為人之法律，刑法第2
    條第1項亦定有明文。復按刑法學理上所稱法規競合（法條
    競合），係指單一行為，發生單一之犯罪結果，與數個刑罰
    法律規定之犯罪構成要件全部或一部符合，因法規之錯綜關
    係，致同時有數個法規競合適用時，祇能依(1)重法優於輕法
    。(2)特別法優於普通法。(3)基本法優於補充法。(4)全部法優
    於一部法。(5)狹義法優於廣義法等原則，選擇一個最適當之
    法規作為單純一罪予以論處而排斥其他法規之適用。惟其中
    之「特別法優於普通法」原則，應排除普通法較特別法處罰
    為重者，即普通法之處罰較特別法之處罰為重時，仍應適用
    「重法優於輕法」之原則，此乃法律當然之解釋。至於法規
    競合，既係因其一個犯罪行為，同時有符合該犯罪構成要件
    之數個法規可適用，則於行為時若無法規競合之情形，迨於
    行為後始制定較普通法處罰為重之特別法，基於前揭罪刑法
    定原則，自無適用行為後始制定之較重處罰之特別法之餘地
    ；此與刑法第2條第1項但書，因有利於行為人而為罪刑法定
    原則例外之情形不同。再按國民身分證原屬刑法第212條之
    特種文書，而戶籍法於97年5月28日增訂公布第75條第1項，
    規定：「意圖供冒用身分使用，而偽造、變造國民身分證，
    足以生損害於公眾或他人者，處5年以下有期徒刑、拘役或
    科或併科新台幣50萬元以下罰金」；依其內容，關於國民身
    分證部分，應屬刑法第212條之特別規定，至於刑法第218條
    第1項之偽造印章、印文罪，並未修正，且與戶籍法第75條
    第1項之構成要件不同，自難謂戶籍法第75條第1項係刑法第
    218條第1項之特別法。惟因國民身分證本屬刑法第212條規
    定之特種文書，被告行為後戶籍法修正增訂第75條第1項，
    將偽造、變造國民身分證罪獨立規定，自屬行為後法律有變
    更，自應予以新舊法律比較適用，並就與刑法第218條第1項
    之法律關係論處（最高法院97年度台上字第5114號判決參照
    ）。又偽造、變造國民身分證，並不當然需要偽造國民身分
    證上之公印文，是偽造、變造國民身分證，自不能當然包括
    偽造公印文在內。而偽造公印或公印文，刑法第218條既有
    獨立處罰規定，且較戶籍法第75條第1項規定之處罰為重，
    則於偽造國民身分證同時偽造公印或公印文者，即難僅論以
    戶籍法第75條第1項之罪，而置刑法第218條第1項處刑較重
    之罪於不問（大法官釋字第82號解釋參照）。查被告行為後
    ，戶籍法於97年5月28日增訂公布第75條第1項，規定：「意
    圖供冒用身分使用，而偽造、變造國民身分證，足以生損害
    於公眾或他人者，處5年以下有期徒刑、拘役或科或併科新
    台幣50萬元以下罰金」，而刑法第212條規定：「偽造、變
    造護照、旅券、免許證、特許證及關於品行、能力服務或其
    他相類之證書、介紹書，足以生損害於公眾或他人者，處1
    年以下有期徒刑、拘役或3百元以下罰金」，經比較新舊法
    律後，修正後之戶籍法規定並非較有利於被告，依刑法第2
    條第1項前段之規定，此部分自應適用行為時法即刑法第212
    條之規定處斷。又偽造公印文刑法第218條既有獨立處罰之
    規定，且較刑法第212條之處罰為重，則於偽造刑法第212條
    之文書同時偽造公印文者，即難僅論以該條之罪，而置刑法
    第218條處刑較重之罪於不問（司法院院解字第3020號及大
    法官會議釋字第82號解釋參照）。
  (二)按刑法第218條第1項所稱之公印，係指由政府依印信條例第
    6條相關規定製發之印信，用以表示公署或公務員之資格，
    即俗稱之大印及小官章而言，如不足以表示公署或公務員之
    資格者，即非公印。本件偽造國民身分證上之「內政部印」
    ，為表示內政部公署之公印文，至偽造汽車駕駛執照上「交
    通部駕駛執照製發之章」，其機關全銜之下既綴有「駕駛執
    照製發之章」等字，其非依印信條例規定，由上級機關所製
    發之印信，以表示該機關之資格者，自非公印，該部分即非
    屬公印文。
  (三)核被告所為：
  (1)如附表一編號1部分，係犯刑法第218條第1項之偽造公印文
    罪、同法第212條之偽造特種文書罪、第217條第1項之偽造
    印章罪。被告與上開綽號「小陳」之成年男子間，具有犯意
    聯絡及行為分擔，均為共同正犯。被告以一個行為同時偽造
    國民身份證、汽車駕駛執照及「乙○○」之印章，係一行為
    同時觸犯數罪名，為想像競合犯，應從一重之刑法第218條
    第1項之偽造公印文罪處斷。公訴人認被告所犯之本罪，應
    與如附表一編號2所示之犯行，係一行為觸犯數罪名，有想
    像競合犯之關係，應從一重之處斷，尚有未合。
  (2)如附表一編號2、3部分，均係各犯刑法第216條、第212條之
    行使偽造特種文書罪、同法第216條、第210條之行使偽造私
    文書罪。其偽造署名、印文之行為係偽造私文書之部分行為
    ，均不另論罪。其偽造各該私文書後持以行使，偽造之低度
    行為均為各該行使之高度行為所吸收，均不另論罪。被告與
    上開綽號「小陳」之成年男子間，具有犯意聯絡及行為分擔
    ，均為共同正犯。又被告於開戶之時，同時行使偽造私文書
    及行使偽造特種文書罪之行為，均係一行為同時觸犯數罪名
    ，為想像競合犯，應從一重之刑法第216條、第210條之行使
    偽造私文書罪處斷。其所犯如附表一編號2、3之行使偽造私
    文書2罪，犯意各別、行為互異，應予分論併罰。
  (3)如附表一編號4、5所為，均係各犯刑法第339條第1項之詐欺
    取財罪、同法第216條、第210條之行使偽造私文書罪。其偽
    造「乙○○」印文均係偽造私文書之部分行為，不另論罪。
    其偽造各該私文書後持以行使，偽造之低度行為均分別為各
    該行使之高度行為所吸收，均不另論罪。被告與上開綽號「
    小陳」之成年男子間，有犯意聯絡及行為分擔，均為共同正
    犯。其所犯上開詐欺取財、行使偽造私文書2罪間，均係一
    行為同時觸犯數罪名，為想像競合犯，均應分別從一較重之
    行使偽造私文書罪處斷，公訴意旨認被告所犯上開詐欺取財
    罪及行使偽造私文書罪，應與分論併罰，容有誤會。其所犯
    如附表一編號4、5之行使偽造私文書2罪，犯意各別、行為
    互異，應予分論併罰。
  (4)如附表二所為，係犯刑法第216條、第210條之行使偽造私文
    書罪。復按簽他人姓名並按指印，該指印同為代表該被冒用
    者之姓名，作用及效力與署押無異，亦屬署押之一種；又於
    受搜索同意書上簽名及捺指印之行為，係表示同意受搜索身
    體、物件等之意思，該同意書已具備私文書性質。又於警局
    逮捕通知書上之「收受人簽章欄」內簽名、按捺指印，係表
    示已受領該告知書並知悉所犯罪名及法律權利之意思，應屬
    刑法第210條之私文書，然如僅在警局逮捕通知書上之「被
    通知人欄」內簽名、按捺指印，當認僅處於受通知者之地位
    ，尚不能表示其係有製作何種文書之意思及曾為何項之意思
    表示，應僅成立偽造署押罪。查被告係於權利通知書、逮捕
    通知書（通知本人聯、通知家屬聯）之「被告知人」、「被
    通知人簽章欄」內偽簽「乙○○」署名並捺指印，而非於「
    收受人簽章欄」為之，故被告僅處於受告知或受通知之地位
    而簽章，尚不能表示其有製作何種文書之意思或為何種意思
    表示，故此部分應認僅有偽造署押之犯行；公訴意旨認被告
    此部分所為係構成偽造私文書之犯行，容有未洽。被告多次
    偽造署押，係利用同一冒名應訊之機會，又均在同一司法追
    訴程序中，時間差距上難以強行分割，復侵害同一法益，在
    刑法評價上，以視為數個舉動之接續施行，合為一行為予以
    評價，較為合理，應認係接續犯之單純一罪。其偽造署押之
    行為，為偽造私文書之部分行為；其偽造私文書後復持之以
    行使，則其偽造之低度行為，應為行使之高度行為所吸收，
    均不另論罪。公訴意旨雖未敘及被告在臺中市警察局第四分
    局權利告知書（存查聯）上，偽造「乙○○」署名1枚、指
    印1枚之犯行（有該文件附卷可稽），惟被告此部分之犯行
    與起訴部分具有接續犯之一罪關係，本院自應併予審理。
  (四)維持原審判決部分：
    乃原審適用刑事訴訟法第299條第1項前段，刑法第2條第1項
    、第28條、第216條、第210條、第212條、第339條第1項、
    第55條、第219條、第38條第1項第2款、第3款，刑法施行法
    第1條之1第1項、第2項前段之規定，就被告所犯如附表一編
    號3、4、5部分，及如附表二所示之犯行，認為罪證明確，
    並審酌被告犯罪之相關情狀等，分別量處被告如附表一編號
    3、4、5部分，及如附表二所示之刑；並說明：(1)扣案如附
    表三編號1、2所示之物，係被告與共犯綽號「小陳」之成年
    男子所有，為如附表一編號3犯罪所生之物，且復供如附表
    一編號5犯罪所用之物，爰依刑法第38條第1項第2款、第3款
    規定，分別於各該罪項下均宣告沒收。(2)扣案之如附表三編
    號3所示之印章、編號4所示之行動電話及如附表三編號5、6
    所示偽造之特種文書，均係共犯綽號「小陳」之成年男子所
    有，供共同犯罪所用之物，業據被告供承在卷，均應依刑法
    第38條第1項第2款規定分別於如附表一編號3、4、5部分各
    該罪項下分別併予宣告沒收。(3)如附表一編號3、4、5部分
    ，及如附表二所示偽造之「乙○○」署押（含署名及指印）
    、印文，均應依刑法第219條規定，併於各該罪項下予以宣
    告沒收；及說明各該偽造之署押、印文所屬之文件，或經持
    交他人行使，均非屬被告或共犯所有；或業經撕毀，已失文
    書之性質，均不宣告沒收。(4)至上開板信商業銀行第000000
    00000000號帳戶存摺1本、提款卡1張，未據扣案，為免執行
    之困難，亦不宣告沒收；另扣案之MOTOROLA廠牌行動電話1
    支（含0000000000號SIM卡1枚）、安非他命毒品1包，均與
    本案犯罪無關，不得併予宣告沒收。其認事用法均無違誤，
    量刑亦稱妥適，原審判決此部分即應予維持。被告就此部分
    提起上訴，請求從輕量刑，或認為本件其先後2次冒名在銀
    行開戶及先後2次冒名向銀行提領款項之犯行，應依集合犯
    之概念，分別以一罪論云云；經核為無理由，應駁回被告此
    部分之上訴。
  (五)撤銷原審判決及改判部分：
  (1)原審以被告罪證明確，就被告所犯如附表一編號1、2部分所
    示之犯行予以論罪科刑，固非無見；惟原審判決認為被告所
    犯如附表一編號1、2部分所示之犯行，有裁判上一罪之想像
    競合犯關係，而僅論以一罪，於法尚有違誤（因如附表一編
    號1、2部分所示之犯行，之間相隔一日，難認僅為一行為，
    應予分論併罰）。被告就此部分提起上訴，請求從輕量刑，
    或認為本件其先2次冒名在銀行開戶之犯行，應依集合犯之
    概念，以一罪論云云；雖為無理由，惟原審有關此部分之判
    決，既有前開可議之處，即屬無可維持，應由本院將原審此
    部分判決予以撤銷改判。爰審酌被告犯罪之動機、目的、犯
    罪之手段、所生之危害，及犯後尚能坦承犯行知所悔悟等一
    切情狀，分別量處被告如附表一編號1、2所示之刑；並就撤
    銷改判部分之有期徒刑與前開上訴駁回部分之有期徒刑，定
    期應執行刑為有期徒刑1年10月，以示懲儆。
  (2)又扣案如附表三編號5、6所示之物，係被告與共犯綽號「小
    陳」之成年男子所有，為如附表一編號1犯罪所生之物，且
    復供如附表一編號2犯罪所用之物，爰依刑法第38條第1項第
    2款、第3款規定，分別於各該罪項下均宣告沒收。上開特種
    文書既均經宣告沒收，其上偽造之「內政部印」、「交通部
    駕駛執照製發之章」等印文，自毋庸再重覆宣告沒收。扣案
    如附表三編號3所示偽造之印章、編號4所示之行動電話，均
    係共犯綽號「小陳」之成年男子所有，供共同犯罪所用或所
    生之物，業據被告供承在卷，均應依刑法第38條第1項第2款
    、第3款之規定於各該罪項下分別併予宣告沒收。又如附表
    一編號2所示偽造之「乙○○」署押、印文，應依刑法第219
    條規定，於如附表一編號2所示之罪項下予以宣告沒收。該
    偽造之署押、印文所屬文件，或經持交他人行使，均非屬被
    告或共犯所有，均不宣告沒收；至上開板信商業銀行第0000
    0000000000號帳戶存摺1本、提款卡1張，未據扣案，為免執
    行之困難，亦不宣告沒收；另扣案之MOTOROLA廠牌行動電話
    1支（含0000000000號SIM卡1枚）、安非他命毒品1包，均與
    本案犯罪無關，不得併予宣告沒收，附此敘明。
據上論斷，應依刑事訴訟法第369條第1項前段、第368條、第364
條、第299條第1項前段，刑法第2條第1項、第28條、第216條、
第210條、第212條、第217條第1項、第339條第1項、第55條、第
219條、第51條第5款、第38條第1項第2款、第3款，刑法施行法
第1條之1第1項、第2項前段，判決如主文。
本案經檢察官丁○○到庭執行職務。
中    華    民    國    98    年    6     月    10    日
            刑事第十一庭  審判長法  官  陳  朱  貴
                                法  官  胡  文  傑
                                法  官  何  志  通
以上正本證明與原本無異。
如不服本判決應於收受送達後十日內向本院提出上訴書狀，其未
敘述上訴理由者，並得於提起上訴後十日內向本院補提理由書狀
（均須按他造當事人之人數附繕本）「切勿逕送上級法院」。
                                書記官  高  麗  淇
中    華    民    國    98    年    6     月    10    日
 附表一：
┌──┬────────────────────────┬─────────────┐
│編號│     犯  罪  行  為                             │     主  文  罪  刑       │
├──┼────────────────────────┼─────────────┤
│ 1  │於97年4月20日某時，由該綽號「小陳」之成年男子帶 │甲○○共同犯偽造公印文罪，│
│    │同甲○○前往不知名照相館照相取得甲○○之照片，連│處有期徒刑伍月；扣案如附表│
│    │同自不詳來源取得之「乙○○」身分資料，以不詳之方│三編號3、5、6所示之物，均 │
│    │法製作身分證、汽車駕駛執照格式，均貼上甲○○之照│沒收。                    │
│    │片，據以偽造包括「內政部印」公印文在內之「乙○○│                          │
│    │」國民身分證（特種文書）及包括「交通部駕駛執照製│                          │
│    │發之章」印文在內之「乙○○」汽車駕駛執照（特種文│                          │
│    │書）各1張，復偽刻「乙○○」印章1個，足以生損害於│                          │
│    │乙○○、內政部及戶政機關、監理機關管理之正確性。│                          │
│    │                                                │                          │
├──┼────────────────────────┼─────────────┤
│    │於97年4月21日上午10時許，甲○○在臺中市區，向該 │甲○○共同犯行使偽造私文書│
│    │綽號「小陳」之成年男子取得上開偽造之「乙○○」國│罪，處有期徒刑伍月；左列偽│
│    │民身分證、汽車駕駛執照及偽刻之印章後，旋於同日下│造之「乙○○」署名、印文及│
│    │午3時許，持至位於臺中市○○路○段556號之板信商業 │扣案如附表三編號3至6所示之│
│    │銀行臺中分行，佯為「乙○○」本人辦理開戶事宜，並│物，均沒收。              │
│    │在板信商業銀行存摺存款開戶申請書上偽造「乙○○」│                          │
│    │署名、印文各1枚；印鑑卡上偽造「乙○○」署名1枚、│                          │
│    │印文2枚，而偽造完成表示「乙○○」有開戶之意之私 │                          │
│    │文書，連同上開偽造之「乙○○」國民身分證、汽車駕│                          │
│    │駛執照，一併持交予不知情之該銀行承辦行員而行使之│                          │
│    │，並順利開立板信商業銀行第00000000000000號帳戶，│                          │
│    │因而取得該帳戶之存摺1本、提款卡1張，足以生損害於│                          │
│    │乙○○及板信商業銀行。                          │                          │
│    │                                                │                          │
│    │                                                │                          │
│    │                                                │                          │
├──┼────────────────────────┼─────────────┤
│ 3  │甲○○另於同日下午3時30分，持上開偽造之「乙○○ │甲○○共同犯行使偽造私文書│
│    │」國民身分證、汽車駕駛執照及偽刻之印章，至位於臺│罪，處有期徒刑伍月。左列偽│
│    │中市○○路○段320號之京城商業銀行文心分行，佯為「│造之「乙○○」署名、印文及│
│    │乙○○」本人辦理開戶事宜，並在京城商業銀行綜合儲│扣案如附表三所示之物，均沒│
│    │蓄存款印鑑卡申請書上（含正、反面）偽造「乙○○」│收。                      │
│    │署名1枚、印文2枚，而偽造完成表示「乙○○」開戶之│                          │
│    │私文書，連同上開偽造之「乙○○」國民身分證、汽車│                          │
│    │駕駛執照，一併持交不知情之該銀行承辦行員而行使之│                          │
│    │，順利開立京城商業銀行第000000000000號帳戶，並取│                          │
│    │得該帳戶之存摺1本、提款卡1張，足以生損害於乙○○│                          │
│    │及京城商業銀行。                                │                          │
├──┼────────────────────────┼─────────────┤
│ 4  │由上開綽號「小陳」之成年男子於97年4月22日中午12 │甲○○共同犯行使偽造私文書│
│    │時49分，先後佯為臺北縣調查站調查課人員、臺北地檢│罪，處有期徒刑柒月。左列偽│
│    │署陳書記官，撥打電話向戊○○佯稱：伊郵局帳戶遭詐│造之「乙○○」印文及扣案如│
│    │騙集團使用，有民眾將匯款匯入，需將帳戶內現金匯入│附表三編號3、4所示之物，均│
│    │指定安全帳戶等語，使戊○○陷於錯誤，於同年月23日│沒收。                    │
│    │上午10時30分，將所有89萬元匯入上開板信商業銀行第│                          │
│    │00000000000000號帳戶中。嗣甲○○接獲綽號「小陳」│                          │
│    │成年男子以填寫取款憑條臨櫃提款之指示，即於同日上│                          │
│    │午11時許，持該帳戶存摺及上開偽刻之印章，至前開板│                          │
│    │信商業銀行臺中分行辦理提款事宜，並填寫板信商業銀│                          │
│    │行存摺類取款憑證1張，在其上偽造「乙○○」印文1枚│                          │
│    │，惟因將金額誤填為玖拾捌萬元而撕毀（按：該取款憑│                          │
│    │證因撕毀已失文書之性質），乃另填寫板信商業銀行存│                          │
│    │摺類取款憑證1張，並在其上偽造「乙○○」印文1枚，│                          │
│    │偽造完成表示「乙○○」有提款之意之私文書，連同存│                          │
│    │摺持交不知情之銀行承辦行員行使之，該行員未察覺有│                          │
│    │異，即將該帳戶內之現金89萬元交予甲○○，甲○○隨│                          │
│    │即在臺中市○○○○街、大容西街口附近，將現金89萬元│                          │
│    │交予上開綽號「小陳」成年男子。                  │                          │
├──┼────────────────────────┼─────────────┤
│ 5  │由上開綽號「小陳」之成年男子於97年4月23日上午9時│甲○○共同犯行使偽造私文書│
│    │許，佯為林文正主任檢察官，撥打電話向丙○○○佯稱│罪，處有期徒刑柒月。左列偽│
│    │：伊郵局帳戶遭詐騙集團使用，有匯款1千多萬元匯入 │造之「乙○○」印文及扣案如│
│    │，需將帳戶內現金匯入指定安全帳戶等語，使丙○○○│附表三編號1至4所示之物，均│
│    │陷於錯誤，於同日上午11時30分，將所有86萬元匯入上│沒收。                    │
│    │開京城商業銀行第000000000000號帳戶中。嗣甲○○接│                          │
│    │獲綽號「小陳」成年男子以填寫取款憑條臨櫃提款之指│                          │
│    │示，即於同日下午2時30分，持該帳戶存摺及上開偽刻 │                          │
│    │之印章，至前開京城商業銀行文心分行辦理提款事宜，│                          │
│    │並填寫京城銀行存摺類存款取款憑條1張，在其上偽造 │                          │
│    │「乙○○」印文1枚，偽造完成表示「乙○○」提款之 │                          │
│    │私文書，連同存摺持交不知情之銀行承辦行員行使之，│                          │
│    │該銀行行員林婉婷完成提領作業後，因發覺有異，乃報│                          │
│    │警到場處理逮獲甲○○。                          │                          │
└──┴────────────────────────┴─────────────┘
 附表二：
┌────────────────────────┬─────────────┐
│     犯  罪  行  為                             │     主  文  罪  刑       │
├────────────────────────┼─────────────┤
│甲○○冒用「乙○○」之名應訊，接續在下列文件(一)臺│甲○○犯行使偽造私文書罪，│
│中市警察局第四分局警詢筆錄上，偽造「乙○○」署名│處有期徒刑肆月。左列偽造之│
│2枚、指印10枚（含騎縫處）、(二)臺中市警察局第四分 │「乙○○」署押（含署名及指│
│局權利告知書（存查聯）上，偽造「乙○○」署名1枚 │印），均沒收。            │
│、指印1枚、(三)臺中市警察局第四分局逮捕通知書（通 │                          │
│知本人聯）上，偽造「乙○○」署名1枚、指印1枚、(四)│                          │
│在臺中市警察局第四分局逮捕通知書（通知家屬聯）上│                          │
│，偽造「乙○○」署名1枚、指印1枚、(五)臺中市警察局│                          │
│第四分局搜索、扣押筆錄上，偽造「乙○○」署名3枚 │                          │
│、指印9枚（含騎縫處）、(六)臺中市警察局第四分局扣 │                          │
│押物品目錄表上，偽造「乙○○」署名1枚、指印4枚（│                          │
│含騎縫處）及在(七)臺中市警察局第四分局自願受搜索同│                          │
│意書之私文書上，偽造「乙○○」署名1枚、指印1枚，│                          │
│並將該同意書持向承辦警員行使，足以生損害於乙○○│                          │
│及司法機關追訴之正確性。                        │                          │
└────────────────────────┴─────────────┘
 附表三：
┌──┬───────────┬──────┐
│編號│ 扣押物品名稱         │   數量     │
├──┼───────────┼──────┤
│ 1  │京城商業銀行第0000000 │   1本      │
│    │06510號帳戶存摺       │            │
├──┼───────────┼──────┤
│ 2  │京城商業銀行第0000000 │   1張      │
│    │06510號帳戶金融卡     │            │
├──┼───────────┼──────┤
│ 3  │「乙○○」印章        │   1個      │
├──┼───────────┼──────┤
│ 4  │NOKIA廠牌行動電話（含 │   1支      │
│    │0000000000號SIM卡1枚）│            │
├──┼───────────┼──────┤
│ 5  │偽造之「乙○○」國民  │   1張      │
│    │身分證                │            │
├──┼───────────┼──────┤
│ 6  │偽造之「乙○○」汽車  │   1張      │
│    │駕駛執照              │            │
└──┴───────────┴──────┘


司法院資訊處製作；財團法人民間司法改革基金會備份。
